最高法院刑事裁定　　　　　　　　　 111年度台抗字第961號
再 抗告 人　李奇緯




上列再抗告人因違反毒品危害防制條例等罪定應執行刑案件，不
服臺灣高等法院中華民國111年5月30日駁回其抗告之裁定（ 111
年度抗字第701號），提起再抗告，本院裁定如下：
    主  文
再抗告駁回。
    理  由
一、裁判確定前犯數罪者，併合處罰之。又數罪併罰，宣告多數
    有期徒刑者，於各刑中之最長期以上，各刑合併之刑期以下
    ，定其刑期。再定其應執行之刑者，由該案犯罪事實最後判
    決法院之檢察官，聲請該法院裁定之；此觀刑法第50 條第1
    項前段、第51條第5 款、第53條，及刑事訴訟法第477 條第
    1 項規定甚明。又執行刑之量定，係事實審法院自由裁量之
    職權，倘其所酌定之執行刑，並未違背刑法第51條各款所定
    之方法或範圍（即法律之外部性界限），亦無明顯違背公平
    、比例原則或整體法律秩序之理念（即法律之內部性界限）
    ，即不得任意指為違法或不當。
二、本件再抗告人李奇緯所犯如原裁定附表（下稱附表）所示共
    7 罪，分別經法院判處罪刑確定在案。檢察官循再抗告人之
    請求聲請就再抗告人所犯上開7 罪定其應執行之刑，第一審
    法院審核後，認其聲請為正當，酌情就再抗告人所犯如上述
    附表所示各罪定其應執行有期徒刑10年6 月，經核其所定之
    應執行刑，並未逾法定範圍（即附表編號5 所示其中最長之
    有期徒刑以上，各罪之刑度總和以下），亦未逾附表編號 1
    至6曾經定應執行刑為有期徒刑9 年與附表編號7宣告刑有期
    徒刑2年2月之總和（即有期徒刑11年2 月），亦無濫用裁量
    權或違反公平、比例及罪刑相當原則之情形。原裁定因而駁
    回再抗告人在第二審之抗告，已敘明其理由，經核於法並無
    不合。
三、再抗告意旨並未指出原裁定駁回其抗告究有如何違法或不當
    之情形，徒以其因施用毒品成癮，但因毒品價格高昂，非其
    正常工作之工資所能負擔，乃替友人代購毒品從中抽取部分
    毒品供自己施用，其並無從中牟取鉅額利潤，原裁定並未審
    酌上情，從輕酌定其應執行刑，而維持第一審裁定，實嫌過
    重云云。
四、惟原裁定維持第一審法院所定之應執行刑，既合於法律規定
    之外部性界限，亦較附表編號1 至6 前經裁定之應執行刑加
    計附表編號7 之宣告刑之刑度總和（即有期徒刑11年2 月）
    為少，已給予相當恤刑折扣，且未逾裁量之內部性界限或違
    反公平、比例及罪刑相當原則，尚難指為違法或不當。原裁
    定就抗告意旨所指，如何不足以採納，已說明其理由，核無
    違誤。再抗告意旨執與定應執行無關之事項，指摘原裁定所
    定應執行刑過苛，請求重新定其應執行刑等語，無非置原裁
    定明白論敘於不顧，徒憑己意而為指摘，核其再抗告為無理
    由，應予駁回。
據上論結，應依刑事訴訟法第412 條，裁定如主文。
中    華    民    國   111    年    7     月    27    日
                  刑事第九庭審判長法  官  蔡  彩  貞  
                                  法  官  鄧  振  球  
                                  法  官  梁  宏  哲  
                                  法  官  蔡  廣  昇  
                                  法  官  周  盈  文  
本件正本證明與原本無異
                                  書記官
中    華    民    國   111    年    7     月    28    日